臺灣南投地方法院刑事判決
111年度侵訴字第7號
公  訴  人  臺灣南投地方檢察署檢察官 
被      告  許登皓


上列被告因妨害性自主案件，經檢察官提起公訴（111年度偵字
第3722號），被告於準備程序中就被訴事實為有罪之陳述，本院
合議庭裁定由受命法官獨任進行簡式審判程序，判決如下：
    主  文
甲○○對於十四歲以上未滿十六歲之女子為性交，處有期徒刑肆月
。緩刑貳年，並接受受理執行之地方檢察署舉辦之法治教育課程
貳場次，緩刑期間付保護管束。
    犯罪事實及理由
一、本件犯罪事實及證據，除犯罪事實關於被告甲○○騎乘之機車
    號碼更正為「車牌號碼000-0000號」、證據部分補充「被告
    於本院準備程序及審理中之自白」、「內政部警政署刑事警
    察局111年8月9日刑生字第1110079954號鑑定書1份」外，其
    餘均引用檢察官起訴書之記載（如附件）。
二、查A 女係95年9月生，有其代號與真實姓名對照表1 份在卷
    可參，其與被告為本案性交行為時，年僅15歲，是核被告所
    為，係犯刑法第227 條第3 項之對於14歲以上未滿16歲之女
    子為性交罪。
三、審酌被告未能克制己身情慾衝動，與A 女為性交行為，對尚
    未具有成熟性自主能力之A 女身心健康有不良影響，然被告
    正值血氣方剛之年紀，對男女性關係充滿好奇，犯罪之動機
    與目的，尚非十足惡劣，犯後始終坦承犯行，並已與A 女之
    法定代理人成立調解，獲得原諒，有南投縣○○鎮○○○○○000○○
    ○○○○00號調解書（見本院卷第33頁）1份在卷可查，有彌補A
    女之損害之舉，及於審理中自陳國中畢業、目前從事汽車美
    容、經濟勉持、與母親及兄長同住等一切量刑事項，量處如
    主文所示之刑。又被告並無前科，有臺灣高等法院被告前案
    紀錄表1 份在卷可查，本院信被告經此偵審教訓，當知警惕
    而無再犯之虞，因認上揭宣告刑以暫不執行為當，依刑法第
    74條第1項第1款規定，宣告被告緩刑2 年，另依刑法第74條
    第2 項第8 款規定，命被告接受受理執行之地方檢察署舉辦
    之法治教育課程2 場次。被告所犯係刑法第91條之1所列之
    罪，並經本院依刑法第74條第2 項第8 款規定命其接受法治
    教育課程如前，依刑法第93條第1 項規定，緩刑期間並應諭
    知保護管束。
四、依刑事訴訟法第273條之1、第299條第1項前段、第310條之2
    、第454條，判決如主文。
五、如不服本件判決，得自收受送達之日起20日內，向本院提起
    上訴狀（須附繕本）。
本案經檢察官黃天儀提起公訴，檢察官黃淑美到庭執行職務。
中　　華　　民　　國　　111 　年　　10　　月　　26　　日
　　　　　　　　　刑事第一庭    法　官　顏代容
以上正本與原本無異。
如不服本判決應於收受送達後20日內向本院提出上訴書狀，並應
敘述具體理由；其未敘述上訴理由者，應於上訴期間屆滿後20日
內向本院補提理由書（均須按他造當事人之人數附繕本）「切勿
逕送上級法院」。
告訴人或被害人如對於本判決不服者，應具備理由請求檢察官上
訴，其上訴期間之計算係以檢察官收受判決正本之日期為準。
中　　華　　民　　國　　111 　年　　10　　月　　27　　日
　　　　　　　　　               書記官  廖佳慧
附錄論罪科刑法條全文
中華民國刑法第227條
對於未滿十四歲之男女為性交者，處3年以上10年以下有期徒刑
。
對於未滿十四歲之男女為猥褻之行為者，處6月以上5年以下有期
徒刑。
對於十四歲以上未滿十六歲之男女為性交者，處7年以下有期徒
刑。
對於十四歲以上未滿十六歲之男女為猥褻之行為者，處3年以下
有期徒刑。
第1項、第3項之未遂犯罰之。
附件：
臺灣南投地方檢察署檢察官起訴書
                                     111年度偵字第3722號
　　被　　　告　甲○○　男　18歲（民國00年0月0日生）
　　　　　　　　　　　　住南投縣○○鎮○○巷0號
　　　　　　　　　　　　國民身分證統一編號：Z000000000號
上列被告因妨害性自主案件，已經偵查終結，認應提起公訴，茲
將犯罪事實及證據並所犯法條分敘如下：
　　　　犯罪事實
一、甲○○利用探探交友軟體結識代號BK000-A111025之女子（民
    國95年9月生，真實姓名年籍詳卷，下稱A女），其明知A女
    係14歲以上未滿16歲之少女，竟基於對於14歲以上未滿16歲
    之女子為性交行為之犯意，於111年5月26日上午6、7時許，
    騎乘車牌號碼000-0000號普通重型機車搭載A女返回其位於
    南投縣○○鎮○○巷0號自宅住所，以不違反A女意願之方式，親
    吻A女，並撫摸其胸部，再將其陰莖插入A女陰道，對A女為
    性交行為1次。嗣因A女告知胞兄及友人上情，向警報案，始
    查悉上情。
二、案經A女訴請南投縣政府警察局草屯分局報告偵辦。
　　　　證據並所犯法條
一、上揭犯罪事實，業據被告於警詢及本署偵查中均坦承不諱，
    核與告訴人A女於警詢時指述相符，並有性侵害案件代號與
    姓名對照表、被告與告訴人間LINE通訊軟體對話翻拍相片、
    受理疑似性侵害事件驗傷診斷書、疑似性侵害案件證物採集
    單、指認犯罪嫌疑人紀錄表各1份附卷可稽。足徵被告自白
    與事實相符，其犯嫌足以認定。
二、核被告所為，係犯刑法第227條第3項之對於14歲以上未滿16
    歲之女子為性交罪嫌。請審酌被告與告訴人情竇初萌，無法
    克制自身情欲衝動，進而兩情相悅發生性行為，固有未當，
    惟被告於案發後業已坦承犯行，且其素無前科，犯罪後深表
    悔誤，已與告訴人達成調解，此有南投縣草屯鎮調解委員會
    調解筆錄、本署刑案資料查註紀錄表各1份在卷可參，請從
    輕量刑，並宣告緩刑，以勵自新。
三、依刑事訴訟法第251條第1項提起公訴。
　　此　致
臺灣南投地方法院
中　　華　　民　　國　 111　　年　　6 　　月　　15　　日
　　　　　　　　　　　　　檢　察　官　黃天儀
本件證明與原本無異
中　　華　　民　　國　 111　　年　　6 　　月　　29　　日
                          書  記  官  松靖昀
附錄法條：
刑法第227條
對於未滿十四歲之男女為性交者，處 3 年以上 10 年以下有期
徒刑。
對於未滿十四歲之男女為猥褻之行為者，處 6 月以上 5 年以下
有期徒刑。
對於十四歲以上未滿十六歲之男女為性交者，處 7 年以下有期
徒刑。
對於十四歲以上未滿十六歲之男女為猥褻之行為者，處 3 年以
下有期徒刑。
第 1 項、第 3 項之未遂犯罰之。